臺灣高雄地方法院刑事判決
111年度金訴字第110號
公  訴  人  臺灣高雄地方檢察署檢察官
被      告  吳彥芸


指定辯護人  本院公設辯護人林易志  
上列被告因證券交易法案件，經檢察官提起公訴（110年度偵字
第26152號），本院判決如下：
    主  文
吳彥芸犯證券交易法第一百七十一條第一項第一款之高買低賣證
券罪，處有期徒刑壹年柒月；又犯證券交易法第一百七十一條第
一項第一款之高買低賣證券罪，處有期徒刑壹年捌月。應執行有
期徒刑壹年拾月。緩刑參年，並應接受法治教育課程參場次，緩
刑期間付保護管束。
扣案之iPhone手機壹支(內含門號○○○○○○○○○○號SIM卡壹枚)，沒
收之。
    事  實
一、吳彥芸明知杜康控股有限公司（下稱杜康公司）臺灣存託憑
    證（交易代號：911616，下稱杜康-DR，已於民國110年8月3
    1日終止上市）及友佳國際控股有限公司（下稱友佳公司）
    臺灣存託憑證（交易代號：912398，下稱友佳-DR，已於110
    年12月13日終止上市）均係在臺灣證券交易所股份有限公司
    （下稱證交所）上市交易之有價證券，而其在集中交易市場
    買賣有價證券，不得意圖抬高或壓低集中交易市場某種有價
    證券之交易價格，自行或以他人名義，對該有價證券連續以
    高價買入或以低價賣出，竟意圖抬高、壓低前揭存託憑證交
    易價格，而基於違反證券交易法操縱股價之犯意，分別對杜
    康-DR、友佳-DR為下列操縱股價之行為：
  ㈠杜康-DR部分：吳彥芸自109年5月25日至109年6月22日期間，
    使用其設於元大證券股份有限公司（下稱元大證券）臺南分
    公司00000000000號證券帳戶（下稱元大證券帳戶），以其
    所有之門號0000000000號手機網路下單方式，接續於如附表
    一所示之交易日期、委託時間、委託買賣價格及委託張數，
    在盤中密接時間內，連續以高於或低於前一盤揭示價之價格
    ，達成如附表一所示之成交張數，以抬高或壓低杜康-DR存
    託憑證價格。前揭操縱行為於上述期間，影響杜康-DR股價
    如附表一所示之檔數，總計影響6天，其中109年6月2日影響
    股價向上，109年6月8日、109年6月9日、109年6月10日、10
    9年6月12日影響股價向下，109年6月3日影響股價向上及向
    下，致杜康-DR股價於上述期間，自期初每股0.94元，上漲
    至期末每股1.23元，而為操縱股價之行為。吳彥芸於上述期
    間共計買進金額新臺幣（下同）297萬4,883元、賣出281萬7
    ,291元，核算實際損失金額14萬8,250元。
  ㈡友佳-DR部分：吳彥芸自109年7月6日至109年8月11日期間，
    使用元大證券帳戶，以前揭手機網路下單方式，接續於如附
    表二所示之交易日期、委託時間、委託買賣價格及委託張數
    ，在盤中密接時間內，連續以高於或低於前一盤揭示價之價
    格，達成如附表二所示之成交張數，以抬高或壓低友佳-DR
    存託憑證價格。前揭操縱行為於上述期間，影響友佳-DR股
    價如附表二所示之檔數，總計影響15天，其中109年7月6日
    、109年7月8日、109年7月14日影響股價向上，109年7月7日
    、109年7月10日、109年7月22日、109年7月27日、109年7月
    30日、109年8月4日影響股價向下，109年7月13日、109年7
    月16日、109年7月21日、109年7月23日、109年7月28日、10
    9年7月29日影響股價向上及向下，致友佳-DR股價於上述期
    間，自期初每股2.8元，上漲至期末每股4.92元，而為操縱
    股價之行為。吳彥芸於上述期間共計買進金額為1,423萬8,0
    69元、賣出1,407萬2,560元，核算實際損失金額31萬3,110
    元、擬制性獲利2萬2,500元，合計損失29萬610元。
二、案經法務部調查局臺北市調查處（下稱臺北市調處）移送臺
    灣高雄地方檢察署檢察官偵查起訴。
    理  由
壹、證據能力
    本判決所引用被告以外之人於審判外之陳述(含書面陳述)，
    業經檢察官、被告吳彥芸、辯護人於本院準備程序時，均同
    意有證據能力（金訴卷第42頁），且迄至言詞辯論終結前亦
    未再聲明異議，本院審酌上開證據資料作成時之情況，並無
    違法或不當情事，且與待證事實具有關聯性，以之作為證據
    應屬適當，依刑事訴訟法第159條之5第1項規定，認均有證
    據能力。
貳、實體部分
一、上開事實，業據被告於調查局、偵查及本院審理時坦承不諱
    (他字卷第75至85、93至96頁，金訴卷第39、128頁)，核與
    證人謝金星於調查局及偵查中之證述(他字卷第47至62、69
    至71頁)相符，並有吳彥芸手機備忘錄截圖(北防字第110436
    75750號證據附件卷【下稱附件卷】第3頁)、本院110年度聲
    搜字第977號搜索票(附件卷第7至8、15至16頁)、臺北市調
    處搜索扣押筆錄、扣押物品目錄表(附件卷第9至13頁)、臺
    北市調處數位證據檢視報告(附件卷第17至25頁)、證交所10
    9年10月13日臺證密字第1090018939號函暨友佳-DR交易分析
    意見書(附件卷第27至61頁)、證交所109年10月20日臺證密
    字第1090018938號函暨杜康-DR交易分析意見書(附件卷第63
    至93頁)、證交所110年9月23日臺證密字第1100018798號函
    暨吳彥芸之實際及擬制性獲利計算(附件卷第95至97頁)、元
    大證券109年11月20日元證字第1090011039號函暨吳彥芸開
    戶資料、授信額度檢核表、徵信額度審核表、股票交易明細
    、委託交易明細、網路下單IP位址(附件卷第99至312頁)、
    元大商業銀行股份有限公司109年12月8日元銀字第10900139
    70號函暨吳彥芸帳號00000000000000號帳戶之基本資料及交
    易明細(附件卷第313至369頁)、台新國際商業銀行109年11
    月27日台新作文字第10924817號函暨吳彥芸帳號0000000000
    0000號帳戶之基本資料及交易明細(附件卷第371至399頁)、
    彰化商業銀行股份有限公司作業處109年11月16日彰作管字
    第10920009450號函暨吳彥芸帳號00000000000000號帳戶之
    基本資料、交易明細及網路銀行IP位址(附件卷第401至417
    頁)、金流表(附件卷第469頁)、吳彥芸任職單位資料(北防
    字第11043556590號附件卷【下稱調查卷】第219頁)、吳彥
    芸財產所得資料(調查卷第225頁)、財團法人金融聯合徵信
    中心信用卡戶基本資訊彙總(調查卷第229頁)、臺北市調處1
    10年8月2日北防字第11043556590號函暨調查報告(他字卷第
    3至19頁)、法務部調查局110年9月9日數位證據現場蒐證紀
    錄(他字卷第63至66頁)、下市/下櫃/撤銷登錄興櫃/不繼續
    公開發行彙總表(偵卷第73頁)、高雄地方檢察署111年6月7
    日雄檢信藏110偵26152字第1119042660號函暨職務報告及交
    易紀錄光碟(金訴卷第67至69-1頁)等件在卷可稽，以及被告
    所有之iPhone手機1支(內含門號0000000000號SIM卡1枚)等
    物扣案可佐。是被告之任意性自白核與事實相符，被告犯行
    洵堪認定，應依法論科。
二、論罪科刑
  ㈠按證券交易法第155條第1項第4款規定，對於在證券交易所上
    市之有價證券，不得有意圖抬高或壓低集中交易市場某種有
    價證券之交易價格，自行或以他人名義，對該有價證券，連
    續以高價買入或以低價賣出之行為，其旨在防止人為操控股
    價，導致集中交易市場行情發生異常變動，影響市場自由、
    公開決定價格之秩序。所謂「連續」以高價買入或低價賣出
    之行為，係指於行為人基於概括犯意，於一定期間內連續多
    次以高價買入或低價賣出之行為之謂，非指行為人每筆委託
    、成交買賣價格均係為高價，僅需其多數行為有概括之統一
    性即為已足，縱行為人委託買單中或有數筆為正常掛單價格
    ，或有為達成交易熱絡情形而為之低價掛單，亦不影響其連
    續高價之行為。所指「以高價買入」，亦不限於以漲停價買
    入，其以高於平均買價、接近最高買價，或以當日之最高價
    格買入等情形固均屬之，甚至基於各種特定目的，舉如避免
    供擔保之股票價格滑落致遭斷頭，或為締造公司經營榮景以
    招徠投資等，而以各種交易手段操縱，不論其買入價格是否
    高於平均買價，既足使特定有價證券價格維持於一定價位，
    以非法誘使他人買賣該特定有價證券之所謂護盤，其人為操
    縱使有價證券價格維持不墜，即具抬高價格之實質效果，且
    其雖與其他一般違法炒作，意在拉高倒貨、殺低進貨之目的
    有異，但破壞決定價格之市場自由機制，則無二致，應亦屬
    上開規定所禁止之高買證券違法炒作行為（最高法院98年度
    台上字第6816號、103年度台上字第2256號判決意旨參照）
    。觀諸被告於附表一、二所載期間之委託、成交情形，確有
    連續以低價賣出、以高價買入，操縱有價證券交易價格之情
    形。
  ㈡核被告所為，就事實一、㈠、㈡部分，均係違反證券交易法第1
    55條第1項第4款所定禁止高買低賣有價證券影響交易價格之
    規定，應依同法第171條第1項第1款之規定處罰(共2罪)。又
    證券交易法第155條第1項第4款所定行為，本即以連續高買
    低賣為構成要件，且因集中市場流通機制，股價操縱不易，
    不是單一次買入或賣出，即可操縱，而必須連續接續一段時
    間以高比例大量交易始能完成，被告所為，主觀上係基於單
    一操縱同一公司股價之犯意，在分析期間內之所有交易行為
    ，旨在促成非法操縱股價犯行之一部分，多次交易舉動之時
    間密接，犯罪構成要件相同，各舉動之獨立性薄弱，依一般
    社會通念難以強行分離，被告就同一公司所為高買低賣行為
    ，應論以接續犯。被告所犯上開2罪，時間可明顯區分，欲
    操縱股價之公司不同，足認犯意各別、行為互殊，應予分論
    併罰。
  ㈢按證券交易法第171條第1項至第3項之罪，在偵查中自白，如
    有犯罪所得並自動繳交全部所得財物者，減輕其刑，同條第
    5項前段定有明文。而若無犯罪所得，因其本無所得，自無
    應否具備該要件之問題，此時祇要在偵查中自白，即應認有
    上開減刑規定之適用(最高法院104年度台上字第2363號判決
    意旨參照)。查被告於調查局及偵查中均坦承會連續以高價
    買進或低價賣出杜康-DR、友佳-DR，影響股價及交易量，讓
    其他投資人覺得有投資前景，確有操縱杜康-DR、友佳-DR股
    價之行為(他字卷第82至83、95至96頁)，符合偵查中自白之
    要件，且被告所為上開2犯行均無犯罪所得（非法操縱股價
    部分均係虧損，詳如後述），則被告於偵查中自白，各應依
    證券交易法第171條第5項前段規定，減輕其刑。
　㈣至辯護人固請求依刑法第59條規定酌減其刑，然刑法第59條
    所規定之酌量減輕其刑，係裁判上之減輕，必以犯罪之情狀
    顯可憫恕，認為科以最低度刑仍嫌過重者，始有其適用。如
    別有法定減輕之事由者，應優先適用法定減輕事由減輕其刑
    後，猶嫌過重時，方得為之（最高法院98年度台上字第5436
    號、第6342號判決意旨參照）。本案被告依前所述，已有依
    證券交易法第171條第5項前段規定，減輕其刑，尚無量刑過
    重之情狀，自無再引刑法第59條酌減其刑之必要，併此敘明
    。
  ㈤爰以行為人之責任為基礎，審酌被告以連續高買低賣方式製
    造杜康-DR、友佳-DR交易活絡之假象，進而買賣有價證券謀
    取獲利，破壞有價證券市場價格及交易秩序，對於信賴集中
    交易市場公平交易機制之善意投資人權益亦有所侵害，所為
    實無足取，惟念被告於偵查及本院審理時均坦認犯行，已見
    悔意，犯後態度良好，且無前科，有臺灣高等法院被告前案
    紀錄表存卷可考，素行良好。末斟以被告自陳之智識程度及
    家庭生活暨經濟狀況(因涉及隱私，故不予揭露，詳見金訴
    卷第145頁)，以及犯罪之動機、目的、手段等一切情狀，分
    別量處主文所示之刑。另按，刑法第51條數罪併罰定執行刑
    之立法方式，採限制加重原則，亦即非以累進加重之方式定
    應執行刑，本院審酌被告所犯上開2罪，犯罪時間集中在109
    年5月至8月間，且犯罪手法相近，如以實質累進加重之方式
    定應執行刑，則處罰之刑度顯將超過其行為之不法內涵，而
    違反罪責原則，復考量因生命有限，刑罰對被告造成之痛苦
    程度，係隨刑度增加而生加乘效果，而非以等比方式增加，
    是以隨罪數增加遞減其刑罰之方式，當足以評價被告行為之
    不法性之法理（即多數犯罪責任遞減原則），就被告所犯上
    開2罪所處之刑，定應執行刑為有期徒刑1年10月。
　㈥被告未曾因故意犯罪而受有期徒刑以上刑之宣告，有上開被
    告前案紀錄表存卷可考，其因一時失慮，而罹犯刑章，諒經
    此偵審程序及刑之宣告，應知所警惕而無再犯之虞。復審酌
    被告身心狀況、現無工作、家庭生活正常，倘遽令其入監服
    刑，對於其身心狀況、家庭恐有嚴重之影響，是認被告上開
    刑之宣告，以暫不執行為適當，爰依刑法第74條第1項第1款
    規定諭知緩刑3年，以啟自新。另為使被告記取本次教訓及
    督促建立正確法治觀念，以達戒慎行止、預防再犯之目的，
    有命其為一定負擔以為暫不執行刑罰之條件之必要，爰依刑
    法第74條第2項第8款之規定，諭知於緩刑期間應接受法治教
    育課程3場次，並依同法第93條第1項第2款之規定，諭知於
    緩刑期間付保護管束，以觀後效。
三、沒收
　㈠犯罪所得部分
　⒈按犯證券交易法第171條第1項至第3項之罪，犯罪所得屬犯罪
    行為人或其以外之自然人、法人或非法人團體因刑法第38條
    之1第2項所列情形取得者，除應發還被害人、第三人或得請
    求損害賠償之人外，沒收之。證券交易法第171條第7項定有
    明文。關於犯罪所得之計算，依證交所上開函文(附件卷第9
    5至97頁)，被告於杜康-DR、友佳-DR分析期間不法操縱股價
    犯行，就實際買進賣出部分，採取「實際所得法（兩者價差
    ）」計算「已實現獲利」；買進股數小於賣出股數（賣超）
    部分，以期初收盤價與每股平均賣價之差額，乘以賣超股數
    之「擬制性所得法」，計算「擬制性獲利」，則「已實現獲
    利」加上「擬制性獲利」即為該分析期間不法操縱股價犯行
    之犯罪所得。
　⒉杜康-DR部分：被告於109年5月25日至109年6月22日分析期間
    ，買進股數為2,965,000股、買進均價為1.00元，賣出股數
    為2,965,000股、賣出均價為0.95元，買賣軋平，故被告於
    分析期間不法操縱股價犯行之犯罪所得為-148,250元【計算
    式：(賣出均價0.95元-買進均價1.00元)×賣出股數2,965,00
    0=-148,250元】，為負值，經計算被告虧損14萬8,250元，
    無犯罪所得。
　⒊友佳-DR部分：被告於109年7月6日至109年8月11日分析期間
    ，買進股數為4,473,000股、買進均價為3.17元，賣出股數
    為4,548,000股、賣出均價為3.10元，賣超75,000股，且109
    年7月6日之收盤價為2.80元，故被告於分析期間不法操縱股
    價犯行之犯罪所得為-290,610元【計算式：(賣出均價3.10
    元-買進均價3.17元)×買進股數4,473,000+(賣出均價3.10元
    -期初收盤價2.80元)×賣超股數75,000=-313,110(已實現獲
    利)+22,500(擬制性獲利)=-290,610元】，為負值，經計算
    被告虧損29萬610元，無犯罪所得。
  ⒋從而，被告上開高買低賣有價證券均屬虧損狀態，難認被告
    本案犯行確有不法犯罪所得，自無宣告沒收或追徵之問題。
　㈡扣案之iPhone手機1支(內含門號0000000000號SIM卡1枚)，為
    被告所有，登入元大證券帳戶交易平台下單之用，業據被告
    於調查局詢問時坦承在卷（他字卷第80頁），屬供犯罪所用
    之物，爰依刑法第38條第2項前段之規定，宣告沒收。
　㈢至扣案之筆記1張、三星手機1支(內含門號0000000000號SIM
    卡1枚)，均係證人謝金星所有，既非被告所有，亦非違禁物
    ，且與本案犯行無關，故不予宣告沒收。
　㈣刑法關於沒收之規定修正後，沒收為刑法所定刑罰及保安處
    分以外之法律效果，具有獨立性，而非刑罰(從刑)，已明定
    沒收為獨立之法律效果，判決主文內諭知沒收，毋庸於各罪
    項下分別宣告沒收，亦可另立一項合併為相關沒收宣告之諭
    知，使判決主文更簡明易懂，增進人民對司法之瞭解與信賴
    (最高法院108年度台上字第1611號判決意旨參照)。是本案
    之沒收，可另立一項合併為相關沒收宣告之諭知，爰合併於
    主文第二項諭知沒收。　　
據上論斷，應依刑事訴訟法第299條第1項前段，判決如主文。
本案經檢察官謝昀哲提起公訴，檢察官李佳韻到庭執行職務。
中　　華　　民　　國　　111 　年　　11　　月　　22　　日
                  刑事第十六庭　審判長法　官　詹尚晃

　　　　　　　　　　　　　　　　　　  法　官　施君蓉

　　　　　　　　　　　　　　　　　　  法　官　孫沅孝
以上正本證明與原本無異。
如不服本判決應於收受判決後20日內向本院提出上訴書狀，並應
敘述具體理由。其未敘述上訴理由者，應於上訴期間屆滿後20日
內向本院補提理由書(均須按他造當事人之人數附繕本)「切勿逕
送上級法院」。
中　　華　　民　　國　　111 　年　　11　　月　　23　　日
                                      書記官  劉容辰
附錄本案所犯法條：
證券交易法第155條第1項
對於在證券交易所上市之有價證券，不得有下列各款之行為：
一、在集中交易市場委託買賣或申報買賣，業經成交而不履行交
    割，足以影響市場秩序。
二、（刪除）
三、意圖抬高或壓低集中交易市場某種有價證券之交易價格，與
    他人通謀，以約定價格於自己出售，或購買有價證券時，使
    約定人同時為購買或出售之相對行為。
四、意圖抬高或壓低集中交易市場某種有價證券之交易價格，自
    行或以他人名義，對該有價證券，連續以高價買入或以低價
    賣出，而有影響市場價格或市場秩序之虞。
五、意圖造成集中交易市場某種有價證券交易活絡之表象，自行
    或以他人名義，連續委託買賣或申報買賣而相對成交。
六、意圖影響集中交易市場有價證券交易價格，而散布流言或不
    實資料。
七、直接或間接從事其他影響集中交易市場有價證券交易價格之
    操縱行為。
證券交易法第171條第1項
有下列情事之一者，處3年以上10年以下有期徒刑，得併科新臺
幣1千萬元以上2億元以下罰金：
一、違反第20條第1項、第2項、第155條第1項、第2項、第157 
    條之1第1項或第2項規定。
二、已依本法發行有價證券公司之董事、監察人、經理人或受僱
    人，以直接或間接方式，使公司為不利益之交易，且不合營
    業常規，致公司遭受重大損害。
三、已依本法發行有價證券公司之董事、監察人或經理人，意圖
    為自己或第三人之利益，而為違背其職務之行為或侵占公司
    資產，致公司遭受損害達新臺幣五百萬元。
附表一（杜康-DR買賣分析）
日期 委託、成交情形 前一盤揭示價格   成交價格變化情形  成交量佔該時段比重 股票  當日成交    成交 委買 委賣 價格變化 影響檔數  收市價 漲跌幅% 買進量百分比% 賣出量百分比% 0000000 於09:27:27以0.89元，委託買進7仟股，前述委託於09:27:27成交7仟股。 0.85 0.87 0.89 0.85→  0.89 ↑4 100.00 0.99 10.00% 909 25.25% 407 11.30%  於09:28:00以0.92元，委託買進45仟股，前述委託於09:28:00成交45仟股。 0.89 0.87 0.89 0.89→  0.92 ↑3 100.00      於09:29:38以0.94元，委託買進40仟股，前述委託於09:29:38成交40仟股。 0.86 0.87 0.89 0.86→ 0.93 ↑7 100.00      於09:29:58以0.95元，委託買進25仟股，前述委託於09:29:58成交25仟股。 0.93 0.87 0.92 0.93→ 0.94 ↑1 100.00      於09:30:25以0.97元，委託買進40仟股，前述委託於09:30:25成交40仟股。 0.94 0.88 0.93 0.94→  0.97 ↑3 100.00      於09:31:13以0.99元，委託買進130仟股，前述委託於09:31:13成交130仟股。 0.97 0.89 0.96 0.97→  0.99 ↑2 100.00     0000000 於11:47:51以1.04元，委託賣出100仟股，前述委託於11:47:51成交100仟股。 1.07 1.05 1.07 1.07→ 1.04 ↓3 100.00 1.08 9.09% 1216 31.86% 909 23.81%  於11:48:28以1.03元，委託賣出98仟股，前述委託於11:48:28成交98仟股。 1.04 1.04 1.07 1.04→ 1.03 ↓1 100.00      於11:49:01以1.02元，委託賣出173仟股，前述委託於11:49:01成交173仟股。 1.03 1.03 1.05 1.03→ 1.02 ↓1 100.00      於11:50:25以0.98元，委託賣出200仟股，前述委託於11: 50:25成交200仟股。 1.05 1.03 1.05 1.05→ 1.01 ↓4 100.00      於11:51:34以0.91元，委託賣出200仟股，前述委託於11:51:34成交200仟股。 1.01 1.02 1.03 1.01→ 1.00 ↓1 100.00      於11:52:28以0.93元，委託賣出129仟股，前述委託於11:52:28成交129仟股。 1.00 1.01 1.03 1.00→ 0.96 ↓4 100.00      於12:09:59以1.04元，委託買進78仟股，前述委託於12:09:59成交78仟股。 1.02 1.02 1.03 1.02→ 1.04 ↑2 100.00      於12:11:19以1.08元，委託買進499仟股，前述委託於12:11:19成交499仟股。 1.04 1.02 1.04 1.04→ 1.08 ↑4 100.00     0000000 於09:39:29以0.98元，委託賣出35仟股，前述委託於09:40:38成交35仟股。 1.11 1.01 1.11 1.11→ 0.99 ↓12 67.30 0.95 -7.76% 57 8.59% 536 80.84%  於09:40:21以0.99元，委託賣出35仟股，前述委託於09:40:38成交17仟股。      32.69      於09:56:42以0.93元，委託賣出324仟股，前述委託於10:00:38成交324仟股。 0.99 0.96 0.99 0.99→ 0.93 ↓6 91.01      於09:57:16以0.93元，委託賣出499仟股，前述委託於10:00:38成交27仟股。      7.58     0000000 於09:39:37以0.87元，委託賣出99仟股，前述委託於09:40:07成交66仟股。 0.98 0.92 0.96 0.98→ 0.87 ↓11 94.28 0.90 -5.26% 0 0% 66 39.28% 0000000 於11:19:19以0.88元，委託賣出33仟股，前述委託於11:20:11成交33仟股。 0.93 0.92 0.93 0.93→ 0.88 ↓5 100.00 0.87 -3.33% 43 7.80% 423 76.76%  於11:23:29以0.84元，委託賣出99仟股，前述委託於11:40:11成交89仟股。 0.88 0.85 0.92 0.88→ 0.84 ↓4 57.79      於11:26:43以0.82元，委託賣出65仟股，前述委託於11:40:11成交65仟股。      42.20      於11:50:50以0.83元，委託賣出99仟股，前述委託於12:00:11成交73仟股。 0.84 0.83 0.84 0.84→ 0.83 ↓1 36.50      於11:51:03以0.82元，委託賣出77仟股，前述委託於12:00:11成交77仟股。      38.50      於11:57:21以0.81元，委託賣出50仟股，前述委託於12:00:11成交50仟股。      25.00      於12:16:42以0.82元，委託賣出36仟股，前述委託於12:20:11成交36仟股。 0.83 0.82 0.83 0.83→  0.82 ↓1 100.00     0000000 於11:36:41以0.84元，委託賣出99仟股，前述委託於11:40:12成交99仟股。 0.94 0.86 0.94 0.94→ 0.84 ↓10 100.00 0.87 -5.43% 174 36.09% 291 60.37%  於12:56:04以0.84元，委託賣出65仟股，前述委託於13:00:12成交65仟股。 0.93 0.88 0.93 0.93→  0.85 ↓8 100.00     
附表二（友佳-DR買賣分析）
日期 委託、成交情形 前一盤揭示價格   成交價格變化情形  成交量佔該時段比重 股票  當日成交    成交 委買 委賣 價格變化 影響檔數  收市價 漲跌幅% 買進量百分比% 賣出量百分比% 0000000 於09:02:24以3.10元，委託買進3仟股，前述委託於09:02:24成交1仟股。 2.93（前一營業日收盤價） 2.88 3.00 2.93→  3.00 ↑7 100.00 2.80 -4.43 310  31.72% 75  7.67% 0000000 於10:15:02以2.65元，委託賣出50仟股，前述委託於10:17:04成交50仟股。 2.86 2.75 2.85 2.86→  2.65 ↓21 41.66 2.72 -2.85 120  22.51% 245  45.96%  於10:15:36以2.52元，委託賣出70仟股，前述委託於10:17:04成交70仟股。 2.86 2.60 2.65   58.33      於10:18:12以2.52元，委託賣出90仟股，前述委託於10:20:13成交90仟股。 2.65 2.65 2.84 2.65→  2.58 ↓7 100.00     0000000 於09:18:07以2.70元，委託買入18仟股，前述委託於09:18:07成交18仟股。 2.69 2.69 2.70 2.69→  2.70 ↑1 100.00 2.77 1.83 86  15.95% 0  0.00%  於09:19:43以2.71元，委託買入11仟股，前述委託於09:19:43成交11仟股。 2.70 2.70 2.71 2.70→  2.71 ↑1 100.00      於09:22:04以2.72元，委託買入8仟股，前述委託於09:22:04成交8仟股。 2.71 2.70 2.72 2.71→  2.72 ↑1 100.00      於09:22:57以2.75元，委託買入16仟股，前述委託於09:22:57成交16仟股。 2.72 2.70 2.72 2.72→  2.75 ↑3 100.00     0000000 於09:27:44以2.50元，委託賣出70仟股，前述委託於09:27:44成交70仟股。 2.55 2.55 2.61 2.55→  2.50 ↓5 100.00 2.89 5.09 170  12.02% 165 11.66%  於09:28:04以2.50元，委託賣出41仟股，前述委託於09:28:27成交9仟股。 2.50 2.50 2.61   100.00      於09:28:47以2.48元，委託賣出38仟股，前述委託於09:28:47成交38仟股。 2.50 2.48 2.50 2.50→ 2.48 ↓2 100.00     0000000 於09:15:12以2.89元，委託賣出51仟股，前述委託於09:15:12成交10仟股。 2.99 2.94 3.04 2.99→ 2.92 ↓7 100.00 3.17 9.68 336 21.41% 371 23.64%  上述委託於09:17: 13成交39仟股。    2.92→ 2.89 ↓3 25.32      於09:16:04以2.88元，委託賣出63仟股，前述委託於09:17:13成交63仟股。 2.92 2.89 3.03   40.90      於09:16:42以2.88元，委託賣出15仟股，前述委託於09:17:13成交15仟股。 2.92 2.88 3.03   9.74      於09:17:02以2.82元，委託賣出37仟股，前述委託於09:17:13成交37仟股。 2.92 2.89 3.04   24.02      於09:17:17以2.88元，委託賣出5仟股，前述委託於09:17:17成交5仟股。 2.89 2.88 2.89 2.89→ 2.88 ↓1 100.00      於09:38:10以3.14元，委託買進84仟股，前述委託於09:40:10成交25仟股。 2.98 2.93 2.98 2.98→ 3.14 ↑16 26.88      於09:39:26以3.17元，委託買進53仟股，前述委託於09:40:10成交53仟股。 2.98 2.98 3.14   56.98      於09:40:03以3.15元，委託買進11仟股，前述委託於09:40:10成交11仟股。 2.98 3.14 3.15   11.82      於09:40:21以3.15元，委託買進11仟股，前述委託於09:40:21成交11仟股。 3.14 3.14 3.15 3.14→ 3.15 ↑1 100.00     0000000 於09:09:05以3.45元，委託買進70仟股，前述委託於09:09:05成交70仟股。 3.40 3.33 3.40 3.40→ 3.45 ↑5 100.00 3.48 9.77 348 24.78% 336 23.93%  於09:10:53以3.47元，委託買進4仟股，前述委託於09:10:53成交4仟股。 3.40 3.33 3.47 3.40→ 3.47 ↑7 100.00      於09:11:03以3.48元，委託買進200仟股，前述委託於09:11:03成交190仟股。 3.47 3.33 3.47 3.47→ 3.48 ↑1 100.00     0000000 於09:33:31以3.66元，委託買進51仟股，前述委託於09:33:31成交20仟股。 3.59 3.53 3.59 3.59→  3.64 ↑5 100.00 3.40 -5.55 258  17.32% 361  24.24%  上述委託於09:35:31成交31仟股。      52.54      於09:34:04以3.68元，委託買進25仟股，前述委託於09:35:31成交25仟股。 3.60 3.66 3.67   42.37      於10:17:22以3.30元，委託賣出24仟股，前述委託於10:17:22成交24仟股。 3.38 3.34 3.37 3.38→  3.30 ↓8 100.00      於10:18:05以3.28元，委託賣出43仟股，前述委託於10:18:05成交43仟股。 3.30 3.30 3.37 3.30→  3.28 ↓2 100.00      於12:37:18以3.35元，委託買進41仟股，前述委託於12:37:18成交41仟股。 3.25 3.25 3.33 3.25→  3.35 ↑10 100.00      於12:55:35以3.37元，委託買進28仟股，前述委託於12:55:35成交28仟股。 3.35 3.27 3.35 3.35→  3.37 ↑2 100.00     0000000 於08:41:03以3.22元，委託買進10仟股，前述委託於09:00:01成交10仟股。 3.17(前一營業日收盤價) 3.21 3.22 3.17→  3.22 ↑5 11.90 3.05 -3.78 405  39.28% 658  63.82%  於08:41:28以3.23元，委託買進1仟股，前述委託於09:00:01成交1仟股。  3.22 3.23   1.19      於08:41:38以3.23元，委託買進10仟股，前述委託於09:00:01成交10仟股。  3.22 3.23   11.90      於08:42:03以3.23元，委託買進12仟股，前述委託於09:00:01成交12仟股。  3.22 3.23   14.28      於08:42:39以3.24元，委託買進1仟股，前述委託於09:00:01成交1仟股。  3.23 3.30   1.19      於08:44:12以3.24元，委託買進5仟股，前述委託於09:00:01成交5仟股。  3.23 3.30   5.95      於08:45:21以3.24元，委託買進3仟股，前述委託於09:00:01成交3仟股。  3.23 3.30   3.57      於08:49:31以3.23元，委託買進9仟股，前述委託於09:00:01成交9仟股。  3.23 3.22   10.71      於08:49:41以3.25元，委託買進10仟股，前述委託於09:00:01成交10仟股。  3.23 3.25   11.90      於08:50:19以3.24元，委託買進8仟股，前述委託於09:00:01成交8仟股。  3.23 3.24   9.52      於08:50:28以3.24元，委託買進2仟股，前述委託於09:00:01成交2仟股。  3.23 3.24   2.38      於08:53:00以3.25元，委託買進5仟股，前述委託於09:00:01成交5仟股。  3.24 3.25   5.95      於08:59:22以3.27元，委託買進3仟股，前述委託於09:00:01成交3仟股。  3.26 3.27   3.57      於09:15:57以3.05元，委託賣出55仟股，前述委託於09:15:57成交52仟股。 3.19 3.08 3.20 3.19→  3.05 ↓14 100.00      於09:17:55以3.09元，委託賣出50仟股，前述委託於09:17:55成交50仟股。 3.19 3.14 3.19 3.19→  3.09 ↓10 100.00      於09:33:14以3.12元，委託賣出57仟股，前述委託於09:33:14成交57仟股。 3.19 3.18 3.19 3.19→  3.12 ↓7 100.00      於10:52:17以3.04元，委託賣出33仟股，前述委託於10:52:17成交33仟股。 3.11 3.10 3.16 3.11→  3.05 ↓6 100.00      於10:53:42以3.02元，委託賣出23仟股，前述委託於10:53:42成交23仟股。 3.05 3.06 3.15 3.05→  3.04 ↓1 100.00      於11:37:46以3.00元，委託賣出60仟股，前述委託於11:37:46成交60仟股。 3.10 3.05 3.11 3.10→  3.00 ↓10 100.00      於11:38:58以2.91元，委託賣出50仟股，前述委託於11:38:58成交35仟股。 3.00 3.01 3.11 3.00→  2.92 ↓8 100.00      於11:41:29以2.90元，委託賣出50仟股，前述委託於11:41:29成交50仟股。 2.93 2.94 3.11 2.93→  2.90 ↓3 100.00      於11:43:36以2.88元，委託賣出100仟股，前述委託於11:43:36成交100仟股。 2.90 2.92 3.06 2.90→  2.88 ↓2 100.00     0000000 於09:12:17以2.80元，委託賣出150仟股，前述委託於09:12:17成交125仟股。 2.93 2.95 3.02 2.93→ 2.82 ↓11 100.00 2.98 -2.29 155 23.84% 397 61.07%  上述委託於09:14:18成交25仟股。      40.98      於09:14:07以2.82元，委託賣出36仟股，前述委託於09:14:18成交36仟股。 2.85 2.82 2.98   59.01      於09:15:09以2.81元，委託賣出100仟股，前述委託於09:15:09成交91仟股。 2.82 2.85 2.98 2.82→ 2.81 ↓1 100.00     0000000 於09:00:29以2.90元，委託賣出20仟股，前述委託於09:00:38成交20仟股。 2.98(前一營業日收盤價) 2.90 2.98 2.98→ 2.90 ↓8 100.00 3.00 0.67 229 41.33% 148 26.71%  於09:44:58以3.03元，委託買入50仟股，前述委託於09:46:40成交3仟股。 2.99 3.02 3.03 2.99→ 3.03 ↑4 100.00      於09:47:36以3.10元，委託買入71仟股，前述委託於09:47:36成交71仟股。 3.03 2.97 3.05 3.03→ 3.10 ↑7 100.00     0000000 於12:47:36以3.05元，委託賣出5仟股，前述委託於12:49:20成交4仟股。 3.06 3.05 3.06 3.06→ 3.05 ↓1 100.00 2.96 0.33 119 26.13% 149 32.72%  於12:51:56以3.05元，委託賣出3仟股，前述委託於12:52:15成交3仟股。 3.05 3.04 3.06   100.00      於12:56:46以3.00元，委託賣出16仟股，前述委託於12:56:46成交16仟股。 3.05 3.04 3.05 3.05→ 3.00 ↓5 100.00      於12:57:10以2.95元，委託賣出41仟股，前述委託於12:57:10成交41仟股。 3.00 2.99 3.05 3.00→ 2.95 ↓5 100.00      於12:58:18以2.91元，委託賣出20仟股，前述委託於12:58:18成交20仟股。 2.95 2.95 3.05 2.95→ 2.91 ↓4 100.00     0000000 於08:54:04以3.03元，委託買入50仟股，前述委託於09:00:39成交50仟股。 2.96(前一營業日收盤價) 3.02 3.03 2.96→ 3.03 ↑7 83.33 3.15 6.41 399 39.34% 214 21.10%  於08:56:15以3.03元，委託買入30仟股，前述委託於09:00:39成交10仟股。  3.03 3.04   16.66      於10:29:10以3.08元，委託賣出66仟股，前述委託於10:29:10成交66仟股。 3.14 3.14 3.15 3.14→ 3.08 ↓6 100.00     0000000 於11:38:46以2.97元，委託賣出100仟股，前述委託於11:38:46成交40仟股。 3.09 3.07 3.10 3.09→ 3.02 ↓7 100.00 2.97 -5.71 241 26.74% 384 42.61%  於11:39:15以2.90元，委託賣出50仟股，前述委託於11:40:46成交50仟股。 3.02 2.95 2.97 3.02→ 2.90 ↓12 24.63      於11:40:04以2.90元，委託賣出55仟股，前述委託於11:40:46成交55仟股。 3.02 2.95 2.97   27.09      於11:40:44以2.90元，委託賣出98仟股，前述委託於11:40:46成交98仟股。 3.02 2.91 2.97   48.27      於11:42:25以2.97元，委託買入60仟股，前述委託於11:42:25成交60仟股。 2.84 2.88 2.97 2.84→ 2.97 ↑13 100.00     0000000 於10:24:23以2.93元，委託賣出26仟股，前述委託於10:24:23成交2仟股。 2.95 2.93 2.95 2.95→ 2.93 ↓2 100.00 3.02 1.68 182 33.21% 256 46.71%  於10:24:55以2.92元，委託賣出22仟股，前述委託於10:24:55成交22仟股。 2.93 2.92 2.93 2.93→ 2.92 ↓1 100.00      於10:29:39以2.90元，委託賣出58仟股，前述委託於10:29:39成交58仟股。 2.92 2.92 3.00 2.92→ 2.90 ↓2 100.00     0000000 於09:15:38以3.01元，委託賣出5仟股，前述委託於09:15:38成交5仟股。 3.05 3.01 3.04 3.05→ 3.01 ↓4 100.00 3.28 9.69 58 3.20% 183 10.11%  於09:15:48以3.00元，委託賣出12仟股，前述委託於09:15:48成交12仟股。 3.01 3.00 3.04 3.01→ 3.00 ↓1 100.00      於09:16:48以2.99元，委託賣出52仟股，前述委託於09:16:10成交52仟股。 3.00 2.99 3.00 3.00→ 2.99 ↓1 100.00